臺灣新竹地方法院刑事判決　
111年度交訴字第42號
公  訴  人  臺灣新竹地方檢察署檢察官
被      告  顏淳鍀



上列被告因公共危險等案件，經檢察官提起公訴（111年度偵字
第2771號），嗣被告於準備程序中就被訴事實為有罪之陳述，經
本院告知簡式審判程序之旨，並聽取被告與公訴人之意見後，本
院合議庭裁定由受命法官獨任進行簡式審判程序，判決如下：
    主  文
顏淳鍀犯駕駛動力交通工具發生交通事故致人傷害而逃逸罪，處
有期徒刑陸月，如易科罰金，以新臺幣壹仟元折算壹日。
    事  實
一、顏淳鍀於民國111年1月10日18時2分許，駕駛車號0000-00號
    自用小客車（下稱A車），沿新竹縣湖口鄉成功路由北往南
    方向行駛，行經該路段482號前時，疏未注意前方車前狀況
    猶貿然前行，適有張惠傑駕駛之車號0000-00號自用小客車
    在該處停等待轉，遂不慎自後碰撞張惠傑駕駛之上開汽車，
    致張惠傑頭、膝部分別撞擊車內方向盤及儀錶板，並受有頭
    部外傷合併腦震盪、前額擦挫傷、左膝挫傷之傷害（顏淳鍀
    所涉過失傷害部分，業經本院另行審結）。詎顏淳鍀已知其
    駕駛動力交通工具發生交通事故，仍基於駕駛動力交通工具
    發生交通事故致人傷害而逃逸之犯意，未予以必要之照護、
    亦未等候員警到場處理以釐清事故責任，即逕棄車步行離開
    現場逃逸。嗣經張惠傑報警處理，始經警循線查獲。
二、案經張惠傑訴由新竹縣政府警察局新湖分局報告臺灣新竹地
    方檢察署檢察官偵查起訴。
    理  由
一、訊據被告顏淳鍀對於前揭犯罪事實均坦承不諱（院卷第32、40-44頁），並經證人即告訴人張惠傑、證人即A車車主賴鉫鈞於警詢或偵查中證述明確（偵卷第10-12、37-39、13-14頁），且有警員出具之職務報告、告訴人之天主教仁慈醫療財團法人仁慈醫院乙種診斷證明書、被告之證號查詢汽車駕駛人電腦列印資料、A車之車輛詳細資料報表、新竹市縣政府警察局舉發違反道路交通管理事件通知單、監視器畫面翻拍照片、道路交通事故現場圖、道路交通事故調查報告表㈠㈡、現場暨車損照片等在卷可查（偵卷第4、18-21、24-28、30-32頁），足認被告自白與事實相符，是本案事證明確，被告所為足堪認定，應予依法論科。
二、法律適用：
(一)核被告所為，係犯刑法第185條之4第1項前段之駕駛動力交
    通工具發生交通事故，致人傷害而逃逸罪。
(二)檢察官並未主張被告構成累犯（最高法院110年度台上字第5
    660號判決意旨參照），且司法院大法官釋字第775號解釋意
    旨所提出之「特別惡性」、「刑罰反應力薄弱」等累犯加重
    要件既然均屬於人格責任論之特別預防目的，本應以個案中
    可認為行為人具有極為明顯且特殊之不法與罪責非難必要為
    其前提較妥，而非由法院在現有刑事司法能量實際上難以判
    定行為人個人情狀有無固有缺陷的前提下逕予擅斷，故相關
    前科紀錄於量刑審酌中之素行部分予以參考即為已足。
三、量刑審酌：
    爰以行為人之責任為基礎，審酌被告本案犯罪所生之法益侵
    害程度非重，且已與告訴人達成和解，告訴人請求本院依法
    處理等語（院卷第43頁），不為被告不利之考量；手段、違
    反義務程度、犯罪動機、目的、所受刺激、犯後態度等部分
    ，被告本案未在基本構成要件行為以外有何更進一步之違法
    態樣，且無非基於為避免遭追究肇事及交通違規責任之心態
    始行犯罪，與一般肇事逃逸之行為人並無不同，於審理中亦
    知坦承犯行，此部分均不為被告不利考量；生活狀況、智識
    程度、品行部分，被告於審理中自承學歷為高中畢業、目前
    從事臨時工、經濟狀況勉持（院卷第42頁）及其前科、素行
    等一切情狀，量處如主文所示之刑，並諭知易科罰金之折算
    標準。 
據上論斷，應依刑事訴訟法第273條之1第1項、第299條第1項前
段，判決如主文。
本案經檢察官翁貫育提起公訴，由檢察官邱宇謙到庭執行職務。
中　　華　　民　　國　　111 　年　　5 　　月　　25　　日
                  刑事第九庭  法　官  李建慶
以上正本證明與原本無異。
如不服本判決應於收受本判決後20日內向本院提出上訴書狀，上
訴書狀應敘述具體理由。上訴書狀未敘述上訴理由者，應於上訴
期間屆滿後20日內補提理由書狀於本院(均須按他造當事人之人
數附繕本 )「切勿逕送上級法院」。 
中　　華　　民　　國　　111 　年　　5 　　月　　25　　日
                              書記官  張慧儀
附錄本判決論罪法條：
刑法第185條之4
駕駛動力交通工具發生交通事故，致人傷害而逃逸者，處6月以
上5年以下有期徒刑；致人於死或重傷而逃逸者，處1年以上7年
以下有期徒刑。
犯前項之罪，駕駛人於發生交通事故致人死傷係無過失者，減輕
或免除其刑。